Inventaris van het archief van het geslacht Gülcher en aanverwante geslachten, (1586) 1736-1980
Nationaal Archief, Den Haag
Collectie 371 Gülcher
Gülcher
1586-1980
merendeel 1736-1980
C25066
1.60 meter; 145 inventarisnummers.
Normale geschreven, getypte en gedrukte documenten, geen bijzondere handschriften.
Nationaal Archief, Den Haag
Theodor Gülcher (1743-1806)
Johanna Engelina Brögelmann (1757-1829)
Pieter Constantijn Nobel (1748-1788)
Theodor Gülcher (1777-1839)
Constantia Gerhardina Nobel (1778-1842)
Johann Wilhelm Gülcher (1779-1858)
Jacob Gülcher (1780-1843)
Pieter Constantijn Gülcher (1802-1881)
Carl Fredrik Gülcher (1808-1871)
Johanna Christina Petronella Theodora Tinne (1828-1902)
Jan Marie Gülcher (1849-1939)
Betsy Carolina van Lierop (1867-1938)
Jan Cornelis Gülcher (1851-1933)
Amelia Denny (1850-1897)
Carel Fredrik Gülcher (1890-1972)
Jan Marie Gülcher (1885-1973)
Aleida Margareta Berg (1891-?)
Ernst Willem Gülcher (1916-1946)
Het archief van de familie Gülcher, eigenaar van de katoenplantage en vanaf halverwege de negentiende eeuw tevens suikerraffinaderij "Rust en Werk" in Suriname, bestaat voor het grootste deel uit stukken van persoonlijke aard, waaronder een fotoverzameling. Een kleiner gedeelte heeft betrekking op de eigendom en opbrengsten van de plantage en suikerfabriek en op de school en kerk van de Moravische broedergemeente (ook wel Evangelische Broedergemeente of Hernhutters genoemd) die op de plantage gevestigd was.
Archiefvorming
Geschiedenis van de archiefvormer
Op 18 mei 1800 trad de koopman Theodor Gülcher (1777-1839) in het huwelijk met Constantia Gerhardina Nobel (1778-1842), een dochter van Pieter Constantijn Nobel (1748-1788), eigenaar van diverse plantages in Suriname, waaronder "Rust en Werk". "Lust tot Rust" en "Einde Rust". Het perceel "Rust en Werk", gelegen aan de rechteroever van de Beneden-Commewijne tussen Johannesburg en Pieterszorg viel na het overlijden van diens echtgenote Maria Pannekoek (1751-1808) aan Theodor Gülcher toe. In ongeveer 1750 ontgonnen door Wigbold Crommelin, groeide "Rust en Werk" in de 19e eeuw uit tot een van de welvarendste katoenplantages in Suriname.
Theodor Gülchers oudste zoon, Pieter Constantijn (1802-1881), maakte van zijn plantage een centrum voor de zending van de Moravische broeders onder de slaven: een grote katoenloods werd als woning voor de zendeling, school en kerklokaal ingericht en de scholieren werden later zelf in de gelegenheid gesteld om op andere plantages onderricht te geven. De eigenaar zag persoonlijk toe op de vorderingen van dit werk.
Pieter Constantijn Gülcher stierf ongehuwd. Het beheer werd voortgezet door de oudste zoon van zijn broer mr Carel Frederik Gülcher (1808-1871), Jan Marie (1849-1939). Deze richtte in 1889 met zijn broer Jan Cornelis (1851-1933) een naamloze vennootschap Cultuurmaatschappij Rust en Werk op, die zich toelegde op de suikerverbouw. Bij de directie van de plantage werden ook de zwagers van Jan Marie, S. en Th. van Lierop betrokken. Op de plantage zelf werd een suikerfabriek opgericht. Door de relaties, die de familie Gülcher met suikerondernemingen in Nederlands-Indië had, was zij in staat inlichtingen te winnen over de techniek van de suikerraffinage.
De leiding van het bedrijf ging in 1912 over naar Carel Frederik Gülcher (1883-1964), die zich in 1934 genoodzaakt zag, de onderneming te likwideren.
Stamboom van eigenaars van de plantage "Rust en werk" of van bezitters van daarvan afkomstige archivalia:
Geschiedenis van het archiefbeheer
In 1976 werden enige papieren, afkomstig van leden van het geslacht Gülcher, aan het Algemeen Rijksarchief overgedragen of ter kopiëring uitgeleend. De stukken hadden betrekking op de bezittingen van de familie in Suriname en op andere zakelijke aangelegenheden van historische betekenis. Zij werden dadelijk door drs J.A.A. Bervoets geinventariseerd, omdat bepaald moest worden, welke fotokopieën van belang waren. De stukken maakten deel uit van een familie-archief, dat werd verdeeld over de nakomelingen van Carel Frederik Gülcher (1883-1964) en Jan Marie Gülcher (1885-1973), en waren afgestaan door Johan Willem Gülcher, een zoon van de laatste. In 1980 besloot deze alle in zijn bezit zijnde papieren via het Centraal Register van Particuliere Archieven in bewaring te geven aan een openbare archiefbewaarplaats. Hij achtte toen de ordening van de bij hem berustende familiearchivalia volledig afgerond. In 1981 werden ook deze papieren naar het Algemeen Rijksarchief overgebracht. Na onderhandeling met Coenraad Theodoor Gülcher, bij wie de van Carel Frederik Gülcher afkomstige archivalia berustten, zijn deze ter completering aan het archief toegevoegd.
De verwerving van het archief
Schenking (van een niet overheidsarchief)
De verwerving van het archief
Het archiefblok bevat archiefstukken onder verschillende rechtstitels verworven.
2.21
Aanwijzingen voor de gebruiker
Openbaarheidsbeperkingen
Volledig openbaar.
Materiële beperkingen
Aanvraaginstructie
Openbare archiefstukken kunnen online worden aangevraagd en gereserveerd. U kunt dit ook via de terminals in de studiezaal van het Nationaal Archief doen. Om te kunnen reserveren dient u de volgende stappen te volgen:
U maakt een profiel aan op www.gahetna.nl, en logt vervolgens in
Via de archiefinventaris (alleen de beschrijvingen met rode nummers) selecteert u het gewenste archiefstuk door op de knop 'Reserveren' te klikken
In het volgende scherm geeft u aan op welke dag u het archiefstuk wilt inzien
Indien u zich bevindt in de studiezaal en een tafelnummer heeft ontvangen kunt u dit nummer vermelden. Als u geen tafelnummer heeft kunt u tafelnummer 777 laten staan
Vervolgens bevestigt u uw reservering door deze te versturen.
Verwant materiaal
Beschikbaarheid van kopieën
Beschrijving van de series en archiefbestanddelen
- ARCHIVALIA VAN LEDEN VAN HET GESLACHT GÜLCHER EN AANVERWANTE GESLACHTEN, A.
  - Theodor Gülcher (1743-1806) en Johanna Engelina Brögelmann (1757-1829), 1.
    Zie ook lijst nr. 35.
    - Akte van boedelscheiding van de nalatenschap van Johanna Engelina Brögelmann., 1830; 1
    - Catalogus van boeken uit de te veilen boekerij van Johanna Engelina Brögelmann., 1830; 2
  - Theodor Gülcher (1777-1839) en Constantia Gerhardina Nobel (1778-1842), 2.
    Zie ook lijst nr. 36 en 37 en ingekomen familieberichten, verzameld in nr. 45. Voor zijn bemoeienis met de plantage Rust en Werk, zie lijst nr. 34, de inventarisnummers 7-10.
    - Stukken betreffende zijn werkzaamheden als koopman en bevrachter van schepen uit Suriname., 1821-1838; 3
    - Ingekomen circulaires., 1817-1821; 4
    - Ingekomen brieven., 1819-1836; 5
    - Staat van effecten., Z.j; 6
  - Johann Wilhelm Gülcher (1779-1858), 3.
    - Notariële akten en briefwisseling van zijn nabestaanden over de afwikkeling van zijn nalatenschap., 1858-1901; 7
      Zie ook voor enkele beschikkingen door Pruissische instanties ook lijst nr. 40.
    - Boekhoudkundige bescheiden inzake het beheer van zijn nalatenschap., 1858-1901; 8
  - Jacob Gülcher (1780-1843), 4.
    - Akte van scheiding van zijn nalatenschap., 1844; 9
  - Pieter Constantijn Gülcher (1802-1881), 5.
    Zie voor zijn bemoeienis met de plantage "Rust en Werk" de lijstnummers 33 en 34, inventarisnummers 11-16.
    - Stukken betreffende zijn lidmaatschap van de kiesvereeniging "De Grondwet"., 1852-1859; 10
    - Overige stukken., 1848-1858; 11
  - Carl Fredrik Gülcher (1808-1871) en Johanna Christina Petronella Theodora Tinne (1828 1902), 6.
    Zie ook lijst nr. 37.
    - Stukken van persoonlijke aard, met bescheiden betreffende zijn studie, lidmaatschappen van verenigingen, de vervulling van zijn militieplicht, etc., 1808-1871; 12
    - Reisbiljet van een postwagenmaatschappij., 19 eeuw; 13
    - Ingekomen brieven met ingekomen verjaardagsgedichtjes van Johanna Christina Petronella Theodora Tinne, 1833-1871; 14
    - Aantekeningen, gemaakt van preken., 1834-1836; 15
  - Jan Marie Gülcher (1849-1939) en Betsy Carolina van Lierop (1867-1938), 7.
    Zie voor stukken betreffende zijn bemoeienis met de plantage "Rust en Werk" lijst nr. 34, inventarisnummers 17-29.
    - Personalia, aanstellingsakten en correspondentie., 1867-1938; 16
    - Verslagen van reizen per fiets door België, Frankrijk en Duitsland, 1901-1902; 17
    - Dagboekje van Betsy Carolina van Lierop., 18 juni-18 oktober 1914; 18
  - Jan Cornelis Gülcher (1851-1933) en Amelia Denny (1850-1897), 8.
    Zie ook lijst nr. 39 en 44.
    - Stukken betreffende zijn schooltijd op het instituut Noorthey., 1861, 1880 en z.j; 19
    - Stukken betreffende zijn raadlidmaatschap en burgermeesterschap van de gemeente Hilversum., 1889-1933; 20
    - Overige stukken., 1851-1901; 21
  - Carel Fredrik Gülcher (1890-1972), 9.
    - Concepten van brieven van Carel Fredrik Gülcher en zijn zuster Eva Maria Gülcher (geboren 1896) over de aanbieding van een doctorsbul van J. Althusius uit 1586 aan de koningin., 1971; 22
    - Stukken betreffende zijn ambtelijke loopbaan bij de rechterlijke macht., 1919-1955; 23
    - Stukken betreffende zijn deelname bij de Landstorm., 1916-1919; 24
    - Concepten van artikelen., Z.j. (ca. 1940-1945); 25
    - Overige stukken., 1918-1969; 26
  - Jan Marie Gülcher (1885-1973) en Aleida Margareta Berg (geboren 1891), 10.
    - Ingekomen stukken bij Jan Marie Gülcher., 1894-1945; 27
    - Ingekomen stukken bij Aleida Margareta Berg., 1909-1934; 28
    - Ingekomen invitaties voor officiële feestelijkheden in het sultanaat Jogjakarta., 1926-1934; 29
  - Ernst Willem Gülcher (1916-1946), 11.
    - Stukken, afkomstig van Ernst Willem Gülcher., 1924-1946; 30
  - Stukken betreffende bezittingen, 12.
    - Kaarten van goederen in de gemeente Egmond aan Zee., Z.j; 31
    - Eigendomsbewijzen en pachtcontracten van goederen in Leusden en Woudenberg., 1832-1893; 32
    - Stukken betreffende de plantage Kroonenburg van de cultuurmaatschappij "Rust en Werk", niet geïnventariseerd., 1840-1950; 33
  - Het geslacht Gülcher en de plantage "Rust en Werk" (1672) 1784-1960, 13.
    Op 18 mei 1800 trad de koopman Theodor Gülcher (1777-1839) in het huwelijk met Constantia Gerhardina Nobel (1778-1842), een dochter van Pieter Constantijn Nobel (1748-1788), eigenaar van diverse plantages in Suriname, waaronder "Rust en Werk". "Lust tot Rust" en "Einde Rust". Het perceel "Rust en Werk", gelegen aan de rechteroever van de Beneden-Commewijne tussen Johannesburg en Pieterszorg viel na het overlijden van diens echtgenote Maria Pannekoek (1751-1808) aan Theodor Gülcher toe. In ongeveer 1750 ontgonnen door Wigbold Crommelin, groeide "Rust en Werk" in de 19e eeuw uit tot een van de welvarendste katoenplantages in Suriname.
    Theodor Gülchers oudste zoon, Pieter Constantijn (1802-1881), maakte van zijn plantage een centrum voor de zending van de Moravische broeders onder de slaven: een grote katoenloods werd als woning voor de zendeling, school en kerklokaal ingericht en de scholieren werden later zelf in de gelegenheid gesteld om op andere plantages onderricht te geven. De eigenaar zag persoonlijk toe op de vorderingen van dit werk.
    Pieter Constantijn Gülcher stierf ongehuwd. Het beheer werd voortgezet door de oudste zoon van zijn broer mr Carel Frederik Gülcher (1808-1871), Jan Marie (1849-1939). Deze richtte in 1889 met zijn broer Jan Cornelis (1851-1933) een naamloze vennootschap Cultuurmaatschappij Rust en Werk op, die zich toelegde op de suikerverbouw. Bij de directie van de plantage werden ook de zwagers van Jan Marie, S. en Th. van Lierop betrokken. Op de plantage zelf werd een suikerfabriek opgericht. Door de relaties, die de familie Gülcher met suikerondernemingen in Nederlands-Indië had, was zij in staat inlichtingen te winnen over de techniek van de suikerraffinage.
    De leiding van het bedrijf ging in 1912 over naar Carel Frederik Gülcher (1883-1964), die zich in 1934 genoodzaakt zag, de onderneming te likwideren.
    - Stukken betreffende de bezittingen van Pieter Constantijn Nobel (1748-1788), I.
      - Brief van Pieter Constantijn Nobel aan n.n. inzake zijn ondernemingen in Suriname, met aantekeningen. Originelen., 24 oktober 1784; 34.1; 2 stukken
      - Stukken betreffende een reis van zijn schoonzoon Cornelis Groen naar West-Indië en Berbice., 1792-1794; 34.2 - 34.5
        - Reisverslagen van Groen. Originelen 1792-1794, 34.2; 1 omslag
        - Lijst van Berbicaanse woorden, opgesteld door Groen. Fotokopie. 1792-1794, 34.3; 1 stuk
        - Rekeningen van Groen, afgelegd na zijn reis. Fotopkopieën. 1794, 34.4; 1 katern
        - Essequebo en Demerarische Courant, nr. 9 en nr. 15. Fotokopiëen. 29 december 1793, 9 februari 1794, 34.5; 1 omslag
      - Concept-verklaringen van C. Pannekoek en zijn familieleden inzake de interpretatie van testamentaire beschikkingen van zijn moeder Catharina Lont, weduwe van Anthony Pannekoek, ten aanzien van het beheer van aan haar nabestaanden nagelaten plantages "Berkshoven" en "Oostrust" in Suriname, opgesteld ten behoeve van de nabestaanden van zijn zuster Maria Pannekoek, weduwe van Pieter Constantijn Nobel. Origineel., 10 oktober 1809; 34.6; 1 stuk
    - Stukken betreffende de plantage "Rust en Werk" aan de Commewijne in Suriname, II.
      - Afkomstig van Theodor Gülcher (1777-1839), A.
        - Ingekomen brieven van zijn aangetrouwde oom C. Pannekoek. Originelen., 1809-1830; 34.7 - 34.8; 2 pakken
          - 1809-1818, 34.7
          - 1819-1830. 1831, 34.8
        - Ingekomen brieven van J.A. Voet, echtgenote en weduwe van C.V. Pannekoek. Originelen., 1809-1830 1810-1820 en z.j; 34.9; 4 stukken
        - Geprivilegieerde Surinaamsche Courant van 17 januari 1822, houdende mededelingen van zijn vertrek uit de kolonie Suriname. Fotokopie., 34.10; 1 stuk
      - Afkomstig van Pieter Constantijn Gülcher (1802-1881), B.
        - Stukken betreffende het zendingswerk van de Moravische broeders op de plantage., 1844-1861; 34.11 - 34.14
          - Programma van de inwijding van de kerk van de Moravische Broedergemeente, met teksten van gezangen in sranan tongo, met Surinaamsche Courant houdende mededelingen van de inwijding. Originelen. Oktober 1844, 34.11; 3 stukken
            Dit programma werd in veelvoud aangetroffen. Afschriften zijn naar de familie teruggezonden.
          - Ingekomen brieven van slaven, die in de school van de Moravische Broedergemeente een opleiding volgen tot schoolmeester op zendingsscholen op naburige plantages. Fotokopieën. 5 augustus 1851, 34.12; 1 omslag
            De brieven zijn in sranan tongo gesteld.
          - Ingekomen verslag van J.G. Wünsche, predikant van de Moravische Broedergemeente, over zijn zendingswerk tot het jaar 1859. Fotokopieën., 34.13; 1 katern
          - Ingekomen brief van J.G. Wünsche, houdende toezending van schoolrapporten van zijn zendingsscholen op de plantages "Rust en Werk" en "Berlijn". Fotokopie. 15 maart 1861, 34.14; 1 stuk
        - Staat van in omloop zijnde obligaties van de plantage., 1846; 34.15; 1 stuk
        - Grootboek, bijgehouden ten behoeve van "Geïnteresseerden in de negotiatie ten behoeve van planters in Suriname, opgericht in 1752". Fotokopieën., 1865-1887; 34.16; 1 katern
      - Afkomstig van Jan Marie Gülcher (1849-1939), C.
        - Concept van een onderhandse akte, houdende een overeenkomst tussen Jan Marie Gülcher en L.P.S....inzake de verrekening van gelden, verschuldigd door Gülcher wegens de koop van aandelen van L.P.S. van de plantage "Rust en Werk". Fotokopie., Z.j. (ca. 1873); 34.17; 1 stuk
          Op de achterzijde enige aantekeningen over een onderzoek van op de plantage rustende baten en lasten.
        - Concepten van onderhandse akten, houdende overeenkomsten tussen Jan Marie Gülcher, zijn broer Jan Cornelis Gülcher en Hendrik Jacob Versteeg, inzake een te sluiten naamloze vennootschap tot exploitatie van de plantage. Fotokopieën., Z.j. (ca. 1880); 34.18; 2 stukken
        - Foto's van de directie, van personeelsleden en planters van de plantage, met prentkaart, houdende een afbeelding van de plantage. Reprodukties., Z.j. (ca. 1885-1887 en 1900); 34.19; 4 stukken
        - Ingekomen rekeningen van verkochte suiker aan M.S. van Praag en aan een firma in Liverpool over de jaren 1887-1888, met ingekomen facturen. Fotokopieën., 1888-1906; 34.20; 4 stukken
        - Ingekomen brieven van directeuren en beheerders van de plantage. Fotokopieën., 1890-1913; 34.21 - 34.23; 3 omslagen
          - Van zijn broer Jan Cornelis Gülcher. 1890-1896, 34.21
          - Van zijn zwager Th. van Lierop. 1896-1903, 34.22
          - Van J.H.L. Lodewijks en n.n. 1909-1913, 34.23
        - Album, houdende foto's van de plantage en de aldaar opgerichte suikerfabriek, het volksleven in Paramaribo, met prentkaarten uit Suriname. Originelen., 1898 en z.j. (ca. 1900-1910); 34.24; 1 deel
        - Concept van een brief aan n.n. over transacties, begaan door geadresseerde met zijn zwager Th. van Lierop, directeur van de plantage. Fragment. Fotokopie., Z.j. (ca. 1900); 34.25; 1 stuk
          De brief is in het Engels gesteld.
        - Adres van Surinaamse planters aan de minister van Koloniën naar aanleiding van opstandige handelingen van Brits-Indische contractarbeiders. Gedrukt. Fotokopie., 10 oktober 1891; 34.26; 1 stuk
          Dit adres was mede-ondertekend door Gülcher.
        - Staat van rechten op ruwe suiker over de jaren 1865-1894. Fotokopie., 17 februari 1897; 34.27; 1 stuk
        - Tekeningen, vervaardigd door een Chinese hoofdman, vermoedelijk door Th. van Lierop aan Gülcher verzonden. Reprodukties), Z.j. (ca. 1900); 34.28; 1 omslag
          De originelen zijn gekleurd.
        - Staat van de opbrengst van de plantage, met overzicht van de verrichte arbeid over de jaren 1892-1910. Fotokopie., 34.29; 1 stuk
      - Afkomstig van Carel Frederik Gülcher (1883-1964), D.
        - Circulaires van Jan Cornelis Gülcher, directeur van de Cultuurmaatschappij Rust en Werk, houdende verlening van procuratie aan S.H.C. Lodewijks en aan zijn zoon Carel Frederik Gülcher. Fotokopie., 1 januari 1912; 34.30; 1 stuk
        - Doorslag van een ingekomen brief van zijn broer Jan Marie Gülcher, suikerondernemer in Semarang, houdende advies ten aanzien van aan te schaffen installaties voor de suikerfabriek en de cultuurmaatschappij. Fotokopie., 15 februari 1921; 34.31; 1 stuk
        - Doorslag van een verslag, gedaan aan de directie van de cultuurmaatschappij naar aanleiding van een bezoek aan de plantage. Fotokopieën., Februari 1924; 34.32; 1 omslag
        - Foto's genomen tijdens een bezoek van mr A.J.A.A. baron van Heemstra, gouverneur van Suriname, aan de plantage. Reprodukties., Februari 1924; 34.33; 2 stukken
        - Ingekomen circulaire van de Surinaamsche Bank over een voorstel van Tong Kin-Sing tot immigratie van chinezen naar Suriname. Gedrukt. Fotokopie., Z.j. (vóór 1940); 34.34; 1 stuk
        - "De West, Nieuwsblad uit en voor Suriname" van .15 februari 1924, houdende een artikel over de plantage, met aantekeningen van Johan Willem Gülcher over dit artikel. Fotokopieën., 1924, 1960; 34.35; 3 stukken
    - Stukken betreffende andere aangelegenheden, III.
      - Circulaire van de Koopmansbeurs in Amsterdam, houdende opgave van de prijzen van aldaar verhandelde waren. Gedrukt. Fotokopie., 18 november 1782; 34.36; 1 stuk
      - "Twee goede vrienden", samenspraak door J.H.H., opgevoerd aan boord van het schip "De Vigilante" onder gezag van Christiaan Corso. Afschrift door n.n. Fotokopieën., 1790; 34.37; 1 omslag
      - Assignaat van een halve gulden, uitgegeven door de West-Indische Bank. Fotokopie., 1829; 34.38; 1 stuk
      - "Mémoires d'une épouse, persecutée par sa famillë. Brochure van Johanna Theodora Geertruida van Hoorn, echtgenote van de ridder Polon d'Alix, gepubliceerd na diens arrestatie op verzoek van haar familie. Anoniem afschrift Origineel., Z.j. (19e eeuw); 34.39; 1 omslag
      - Ingekomen brief bij Jan Marie Gülcher (1849-1939) van zijn zwager C.Th. van Lierop, houdende een opgave van de grootte van de in concessie bebouwde grond en het aantal cacaobomen op de plantage "St. Eustatius" in Suriname, met kaartje van de concessie. Fotokopieën., 17 januari 1903; 34.40; 2 stukken
      - Kaart van de plantage "Kroonenburg" met ingekomen anonieme begroting van de opbrengst van de oogst. Fotokopieën., Z.j; 34.41; 2 stukken
      - Concept van een artikel van n.n. in het Duits over S.L. Neale: "Ein surinamischer Kaffeeplanter aus den 18. Jahrhundert".Getypt. Fotokopieën., Z.j; 34.42; 1 omslag
        De schrijver is vermoedelijk Carel Fredrik Gülcher (1890-1972).
      - Aantekeningen van mr Carel Fredrik Gülcher (1890-1972) over leden van zijn voorgeslacht., Z.j; 34.43 - 34.46
        - Uittreksels van resoluties van de Staten-Generaal betreffende leden van het geslacht Tinne, Originelen. 1586-1793. Z.j, 34.43; 1 omslag
        - Concept van een biografie van Constantijn Nobel (1628-1678), met uittreksels uit voor deze biografie geraadpleegde archivalia. Orginelen. Z.j, 34.44; 1 omslag
        - Aantekeningen over de nalatenschapppen van Geertruida Nobel, weduwe van Dingeman Broen en van haar erfgenamen, met aantekeningen over de zich in deze nalatenschap bevindende plantage "Geertruidenberg" in Suriname en genealogische aantekeningen over het geslacht Broen. Originelen. Z.j, 34.45; 1 omslag
        - Aantekeningen over plantages, bezeten door de geslachten Gülcher en Nobel, beschreven in het oudnotarieel archief van Suriname. Fotokopieën. Z.j, 34.46; 3 stukken
  - Nader beschreven archivalia, 14.
    - Ingekomen brieven bij Theodor Gülcher (1743-1806)., 1775-1800; 35
    - Diploma van meester in de orde der Vrijmetselaren van de loge La Charité in Amsterdam, uitgereikt aan Theodor Gülcher (1778-1842)., 1801; 36
    - Concept van een brief van Carl Fredrik Gülcher (1808-1871) aan de koning, houdende dankbetuiging voor een benoeming., Z.j; 37
    - Installatiebul van het Leids Studentencorps, uitgereikt aan Pieter Constantijn Gülcher (1886-1940)., 14 oktober 1909; 38
    - Oorkonde, houdende diploma van beschermheerschap van de Hilversumse politievereniging "Plicht en recht", uitgereikt aan Jan Cornelis Gülcher (1851-1933)., 1 augustus 1933; 39
    - Akten inzake een proces tussen Johan Wilhelm Gülcher in Kleef en Carl Fredrik Gülcher (1808-1871) inzake de nalatenschap van Johan Wilhelm Gülcher (1779-1858)., 1859-1860; 40
    - Vervalt., 41
    - Stukken afkomstig van leden van het geslacht Nobel., 1736-1820; 42
      Zie voor bezittingen in de West lijst nr. 34, inventarisnummer 1-6
    - Stukken, afkomstig van Pieter Constantijn Groen, meester in de orde der Vrijmetselaren in de loge De Noordstar in Alkmaar, met teksten van installatierituelen van de drie graden., 1795-1812; 43
      Zie voor stukken betreffende zijn reis naar Berbice lijst nr. 34, inventarisnummer 2-5
    - Briefwisseling tussen Carl Fredrik Gülcher (1808-1871) en zijn zoon Jan Cornelis Gülcher (1851-1933) tijdens diens verblijf in Noorthey., 1864-1865; 44
    - Verzamelde familieberichten, deels in een album ingeplakt., 19e-20e eeuw; 45
- DOCUMENTATIE, B.
  - Stukken betreffende het geslacht Gülcher, 1.
    - Stambomen, met bijlagen., Z.j; 46
    - Stukken betreffende een onderzoek naar familie in Eupen., 1954-1955; 47
    - Stukken betreffende enige predikanten Gülcher in Duitsland., 1872-1934 en z.j; 48
    - Stukken betreffende het wapen van het geslacht en de verheffing van Johan Wilhelm Gülcher (1779-1858) in de adelstand., 1936-1937; 49
    - Dossier "fiscale en financieële gegevens uit den oude tijd"., 1944; 50
    - Dossier "Verhalen over Elberfeld (Stamplaats Gülcher)"., Z.j; 51
    - Dossier "Surinaamsche gegevens" betreffende de plantage Rust en Werk., Z.j; 52
    - Stukken betreffende Theodor Gülcher (1743-1806)., Z.j; 53
    - Afschriften en foto's van brieven van Theodor Gülcher aan Friedrich Nicolai in Berlijn over de jaren 1776-1806., Z.j; 54
    - Dossier "Over mr. Carl Fredrik Gülcher (1808-1871)"., Z.j; 55